【裁判字號】    92,交聲再,21
【裁判日期】    920529
【裁判案由】    聲請再審
【裁判全文】
臺灣高等法院刑事裁定                            九十二年度交聲再字第二一號
    再審聲請人
    即受判決人  甲○○
右列聲請人因過失致死案件，對於本院中華民國九十一年三月八日第二審確定判決（
九十一年度交上易字第一號），聲請再審，本院裁定如左：
    主  文
再審之聲請駁回。
    理  由
一、聲請意旨略以：黃順益所駕駛車牌號碼ＨＢ─０五一號營業半聯結車，車速及車
    型均較被害人李劍屏所騎乘之機車為快、為大，是原判決既認定「適同向由黃順
    益所駕駛車牌號碼ＨＢ─０五一號營業半聯結車，沿著快車道，亦途經基隆市○
    ○路五二六號對面，駛過李劍屏機車左側」，則依物理慣性，重量較輕之被害人
    機車顯易遭黃順益所駕駛汽車之吸引，導致被害人倒地，而與聲請人停放之機車
    無關，此項新證據，顯有利於聲請人，爰依刑事訴訟法第四百二十條第一項第六
    款之規定，提起再審之聲請云云。
二、再按刑事訴訟法第四百二十條第一項第六款所謂確實之新證據，係指其證據本身
    在客觀上可認為真實，勿須經過調查，即足以動搖原判決，使受刑人得受有利之
    裁判者而言，若在客觀上就其之真實性為如何，尚欠明瞭，非經相當之調查，不
    能辨其真偽，即與確實新證據之「確實」含義不符，自難據為聲請再審之理由，
    最高法院七十年度台抗字第一六一號著有判例。
三、經查：關於聲請人甲○○於民國八十八年七月二十日上午七時許，明知基隆市○
    ○路五二六號對面機車專用道上，其路旁已停放有車牌號碼第ＨＺ─四三三九號
    藍色小貨車，本已不得在該車輛之旁供機車通行之機車專用道上停車，以免妨礙
    該機車專用道上機車之通行，而依當時情況，並無不能注意之情事，因其欲至位
    於基隆市○○街一００號國軍基隆醫院（原名海軍醫院）門診，且適有小貨車在
    上址中正路五二六號對面卸貨，竟為一時之方便，而任意將其騎乘之車牌號碼Ｇ
    ＱＡ─三六０號重型機車，停放在該中正路五二六號對面機車專用道上，而佔用
    供機車通行之機車專用道，形成妨害他車通行之障礙。致李劍屏於上開時間，騎
    乘車牌號碼ＰＬＬ─三四七號重型機車沿著機車專用道由正濱路往安瀾橋方向行
    駛，因其行進方向之機車專用道上停有甲○○騎乘之上揭重型機車，適同向由黃
    順益於上開時間，所駕駛車牌號碼ＨＢ─０五一號營業半聯結車，沿著快車道，
    亦途經基隆市○○路五二六號對面，駛過李劍屏機車左側，致李劍屏本擬閃煞機
    車，惟在無法變換車道情形下，因操作失當而自行滑倒人車分離，李劍屏滑倒至
    快車道上，旋遭黃順益所駕駛之上揭營業半聯結車右後車輪輾過，因而顱骨開放
    性骨折（腦質外溢）、胸、腹腔內出血、左側全部肋骨、骨盆骨折當場死亡，該
    ＰＬＬ─三四七號機車滑行五點四公尺橫倒於機車專用道上等情，業經原確定判
    決審認明確，原確定判決並就有利及不利於聲請人之證據論斷綦詳，此觀原確定
    判決理由欄之記載自明。本件聲請人主張原判決漏未審酌黃順益所駕駛之營業半
    聯結車，車速及車型均較被害人李劍屏所騎乘之機車為快、為大，依物理慣性，
    重量較輕之被害人機車顯易遭黃順益所駕駛汽車之吸引，導致被害人倒地，故本
    件與聲請人停放之機車無關云云，惟查：聲請人所提出之前開論理，並無確實依
    據，乃聲請人臆測之詞，並非所謂之新證據。況且聲請人係以任意停車，阻塞車
    道，致李劍屏無法順利通行，擬閃煞機車，但無法變換車道而人車滑倒，致遭黃
    川益所駕駛之半聯絡車輾壓致死，均詳判決理由所載。前開推測經核亦非立即足
    以推翻原確定判決。是即非為確實之新證據，聲請人據以聲請再審，自難認為有
    再審理由，應予駁回。
四、據上論結，應依刑事訴訟法四百三十四條第一項，裁定如主文。
中      華      民      國    九十二    年      五      月    二十九    日
                              臺灣高等法院交通法庭
                                  審判長法  官  溫  耀  源
                                        法  官  吳      燦
                                        法  官  何  菁  莪
右正本證明與原本無異。
不得抗告。
                                        書記官  陳  菊  珍
中      華      民      國    九十二    年      六      月      六      日


司法院資訊處製作；財團法人民間司法改革基金會備份。
